【裁判字號】    91,易,4541
【裁判日期】    920610
【裁判案由】    傷害等
【裁判全文】
臺灣高雄地方法院刑事判決                        九十一年度易字第四五四一號
    公  訴  人  臺灣高雄地方法院檢察署檢察官
    被      告  乙○○
右列被告因傷害等案件，經檢察官提起公訴（九十一年度偵字第二一六七七號），本
院判決如左：
    主  文
乙○○無故侵入他人住宅，處拘役參拾日，如易科罰金，以參佰元折算壹日；又傷害
人之身體，處拘役伍拾日，如易科罰金，以參佰元折算壹日。應執行拘役柒拾日，如
易科罰金，以參佰元折算壹日。
    事  實
一、乙○○曾於民國九十年間因竊盜案件，經本院判處拘役五十日確定，並於九十年
    十一月二十四日執行完畢（未構成累犯），詎仍不知悔改，竟於九十一年九月三
    十日下午一時三十分許，無故侵入甲○○位於高雄市○鎮區○○路一四一之一號
    透天厝之住宅內，適為居住四樓之房客孫阿花發現而通知甲○○，當甲○○欲將
    乙○○送警究辦時，乙○○竟基於傷害之犯意，徒手與甲○○發生扭打，致甲○
    ○因而受有鼻樑擦傷一×一公分及血腫、流鼻血、右前臂瘀血十×四公分、左手
    臂擦傷一×一公分之傷害後，乙○○迅即逃離現場，仍為據報前往處理之員警在
    高雄市前鎮區○○○街二十八巷一號圍牆旁當場查獲。
二、案經甲○○訴由高雄市政府警察局前鎮分局移送臺灣高雄地方法檢察署檢察官偵
    查起訴。
    理  由
一、訊據被告乙○○固坦承有於右揭時、地進入告訴人甲○○住宅內之事實，惟矢口
    否認有何傷害之犯行，辯稱：伊有侵入住宅，但沒有要偷東西，也沒有打傷告訴
    人，只是將告訴人推倒在地上，因為告訴人要抓伊，伊才用雙手推告訴人的胸部
    ，只有推一次沒有很大力云云。然查，右揭事實，業據告訴人甲○○於警訊及偵
    查中指述綦詳，且告訴人受有前開之傷害，亦有佛公醫院九十一年九月三十日診
    斷證明書一紙附卷可稽，而觀諸前開診斷證明書上所載告訴人所受之傷勢，主要
    係在鼻子、雙手等部位，與告訴人所述欲將被告送警究辦時，被告即與告訴人發
    生扭打等情相符，再參以被告於警訊、偵查中及本院審理時均自承侵入告訴人住
    宅，因告訴人要抓伊去派出所而用手推倒告訴人等情觀之（見警卷第二頁背面、
    偵查卷第四頁背面及本院卷第二十八頁），顯見被告確因告訴人欲將其送警究辦
    而與之扭打，致告訴人受有前開傷害，至為灼然。是被告前開所辯未傷害告訴人
    云云，顯係事後卸飾之詞，不足採信。本件事證明確，被告犯行洵堪認定。
二、核被告乙○○所為，係犯刑法第三百零六條第一項之侵入住宅罪及同法第二百七
    十七條第一項之傷害罪。被告所犯上開二罪之間，犯意各別，行為互殊，應予分
    論併罰。爰審酌被告素行不良，前有多次竊盜前科紀錄，有臺灣高等法院被告全
    國前案紀錄表及臺灣高雄地方法院檢察署刑案資料查註紀錄表各一份在卷可憑，
    ，仍不知悔改警惕，且無故侵入告訴人之住宅，造成居家安全之危害，並為脫免
    逮捕，即率爾毆傷告訴人，對於社會秩序有不良之影響，行為固有不是，惟念其
    犯後坦承部分犯行，尚未與告訴人達成和解，給予告訴人適當補償等一切情狀，
    分別量處如主文所示之刑，並分別諭知易科罰金之折算標準，並定其應執行之刑
    及諭知易科罰金之折算標準，以資懲儆。
據上論斷，應依刑事訴訟法第二百九十九條第一項，刑法第二百七十七條第一項、第
三百零六條第一項、第四十一條第一項、第五十一條第六款，罰金罰鍰提高標準條例
第一條前段、第二條，判決如主文。
中      華      民      國    九十二    年      六      月      十      日
                                    臺灣高雄地方法院刑事第三庭
                                        法  官    陳玉聰
右正本證明與原本無異。
如不服本判決，應於判決送達後十日內，向本院提出上訴狀。
                                        書記官    鄭淑臻
中    華    民    國    九十二    年      六      月          十        日
附錄本判決論罪科刑法條全文：
刑法第二百七十七條
傷害人之身體或健康者，處三年以下有期徒刑、拘役或一千元以下罰金。
刑法第三百零六條
無故侵入他人住宅、建築物或附連圍繞之土地或船艦者，處一年以下有期
徒刑、拘役或三百元以下罰金。


司法院資訊處製作；財團法人民間司法改革基金會備份。
